臺灣高等法院高雄分院刑事判決　　　　　　　　九十三年度上更(一)字第九三號
　　上　訴　人
　　即　被　告　辛○○
　　　　　　　　申○○
右上訴人因偽造文書等案件，不服臺灣高雄地方法院八十八年度訴字第一六七二號中
華民國八十九年三月十三日第一審判決（起訴案號：臺灣高雄地方法院檢察署八十八
年度偵字第一八九四二號，併辦案號：同署八十八年度偵字第二０三四九號、第二０
五八八號、八十九年度偵字第三０七號、九十三年度偵字第六五三二號），提起上訴
，判決後，經最高法院第一次發回更審，本院判決如左：
      主  文
原判決撤銷。
辛○○、申○○共同連續行使偽造私文書，足以生損害於他人，辛○○處有期徒刑壹
年肆月，申○○處有期徒刑壹年。
      事  實
一、辛○○、申○○二人係婆媳關係，其二人明知無支付能力，竟共同基於意圖為自
    己不法所有及行使偽造之標單之概括犯意聯絡，連續於附表一至三所示時間，由
    辛○○出名為會首，在高雄市○○區○○街二一七號華美百貨行，招攬如附表一
    至三所示互助會，均採內標制（各該互助會之會期、每會金額、會員、人數詳如
    附表），每起互助會開標時由辛○○、申○○共同主持或各自單獨主持，開標後
    由辛○○、申○○分別向互助會會員收取會款，詎辛○○、申○○二人竟冒用如
    附表一至三所示活會會員之名義，在上開處所，以空白紙張書寫如附表一至三所
    示被冒標會員之姓名及競標金額，製成俗稱之「標單」後，持以行使加入競標並
    據以得標，再憑以向如附表一至三所示被冒標會員及其他活會會員林安全、Ｄ○○、甲○○、亥○○、庚○○、地○○、丁○○○、己○○、Ａ○○、Ｂ○娟、
    子○○、陳梅英、寅○○、吳美珠、壬○○○、黃○○○（會單上記載「惠珍」
    ）、宇○○、巳○○○等人收取會款，使被冒標之會員及其他活會會員陷於錯誤
    而交付活會會款（詳如附表一至三），足以生損害於如附表一至三所示之被冒標
    會員及其他活會會員，辛○○、申○○以附表一至三所示方式向活會會員詐取之
    活會會款合計新台幣（下同）二百四十二萬六千元。嗣於八十八年七月十五日Ｄ
    ○○（會單上記載「世榮」）標得附表三之互助會時，辛○○、申○○無法給付
    得標會款予Ｄ○○，Ｄ○○等人始知悉上情。
二、案經林安全、Ｄ○○、蔡美娟、辰○○○、甲○○、陳李玉霞訴請臺灣高雄地方
    法院檢察署檢察官偵查起訴，及亥○○、庚○○、地○○、丁○○○、己○○、
    Ａ○○、Ｂ○娟、子○○、徐長城、陳梅英、李玉霞、酉○○○、寅○○、甲○○、丙○○○、李月時、壬○○○、未○○、黃○○○、玄○○、蔡美娟、宇○○、戌○○、巳○○○訴由臺灣高雄地方法院檢察署檢察官偵查後移送併辦。
      理  由
一、本院前審審理中，上訴人即被告辛○○對於在右揭時、地召募如附表一至三所示
    互助會，及互助會已於八十八年八月間止會之事實固不諱言，惟被告辛○○與被
    告申○○均矢口否認有上開共同偽造標單冒標及詐欺取財等犯行，被告辛○○辯
    稱：我沒有冒用會員名義標會，附表一至三所示得標情形都確實是會員得標或會
    員同意我借標，我沒有故意詐騙會員會款，純粹是因為週轉不靈而止會云云；被
    告申○○則辯稱：我並未參與互助會，亦未主持互助會或收取互助會款，因為婆
    婆辛○○經營華美百貨行，我在家看店，婆婆不在時，偶爾由我代收會款轉交婆
    婆而已，我並無參與冒標或詐騙會員會款之行為云云。惟查：
（一）被告辛○○擔任會首，召集附表一至三所示互助會，並於八十八年七月十五日
      開標後止會等情，業據被告辛○○於本院前審供認不諱，並經告訴人林安全、
      Ｃ○○○、未○○、酉○○○、庚○○、丁○○○、己○○、Ａ○○等人於原
      審法院審理中到庭指訴綦詳（見原審卷第七十七、一九三、一九四、二三七、
      三十九頁），並有附表一至三所示互助會會單三份附卷可稽（見八十八年度偵
      字第二０三四九號偵查卷第十、十一、七頁），應屬真實。
（二）被告辛○○於原審法院坦承以附表一所示癸○○○、李月時、酉○○○名義標
      取會款，惟辯稱：癸○○○、李月時、酉○○○同意我借標云云，惟告訴人癸○○○、李月時於原審法院均指稱：我有一會活會，沒有同意辛○○借標等語
      ，告訴人酉○○○於原審法院亦證稱：我有二會活會，沒有同意辛○○借標等
      語甚明（見原審卷第一九三、一九四頁），可見被告辛○○所辯，應係飾卸之
      詞，委無可信。又被告辛○○於原審供稱：未○○叫她小姑來標會云云（見原
      審卷第一九三頁），惟告訴人未○○於本院證稱：我不知道自己已經死會等語
      （見本院卷第一０一頁），足證被告辛○○應有冒用未○○名義標取會款無訛
      。至告訴人未○○於原審雖否認參加附表一所示互助會（見原審卷第一九三頁
      ），惟其於本院則改稱有參加附表一之互助會（見本院卷第一０一頁），此部
      分爰從有利於被告辛○○之認定，認被告辛○○無冒用未○○名義入會之犯行
      。另證人李秀治於本院上訴審證稱：附表一之互助會，被告辛○○冒用「月英
      」名義標取會款云云（見本院上訴卷二第五頁），惟附表一互助會單上並無會
      員「月英」，有會單可憑，準此，證人李秀治上開指訴，尚難採信。
（三）被告辛○○於檢察官偵查中坦承冒用附表二所示Ｃ○○○等人名義標取會款等
      情明確（見八十八年度偵字第一八九四二號偵查卷第十六頁及反面），雖其嗣
      後改稱：附表二所示Ｃ○○○等人有同意我借標云云，惟附表二所示Ｃ○○○
      、乙○○○、戊○○、卯○○○、天○○、宙○○等會員均係活會，尚未得標
      ，且未同意被告辛○○借標等情，業經告訴人Ｃ○○○及證人乙○○○、戊○○、卯○○○、天○○、宙○○於原審指陳甚明（見原審卷第七十七、一九０
      、二一四、二一七、二三五、二三六頁），足證附表二所示各得標情形均係被
      告辛○○冒標，已甚明灼。被告辛○○嗣後翻異之詞，顯係為圖卸責，不足採
      信。至被告辛○○於偵查中雖另坦承冒用會員李秀治名義標取會款云云，惟其
      嗣後改稱係李秀治同意借標云云，所供不一，而證人李秀治於本院上訴審及本
      院審理中均到庭證稱：我已得標，我是死會，沒有被冒標等語甚明（見本院上
      訴卷二第四頁、本院卷第一０三頁），被告辛○○此部分之自白即缺乏佐證，
      尚難遽予認定。又證人李秀治於本院上訴審指稱：被告辛○○冒用周春梅名義
      標一會云云（見本院上訴卷第四頁），惟此部分除證人李秀治之指訴外，並無
      其他佐證，亦不予認定。
（四）被告辛○○於原審法院坦承以附表三所示午○○名義標取三會會款、以丑○○
      名義標取一會會款等情，惟辯稱：我向午○○借三會，我打電話向丑○○借標
      ，他有同意云云（見原審卷第二六八、二六九頁），惟證人即午○○之女余姈
      嬅於原審已到庭證稱：我母親午○○以「英子」名義跟三會，到止會時，都是
      活會，止會後，辛○○打電話給我母親，希望我母親說有同意借標，但我母親
      不同意等語，證人丑○○於原審亦證述：我跟一會，是活會，沒有借標給辛○○等語明確（見原審卷第二六七至二六九頁），足證被告辛○○所辯，應係推
      卸之詞，無可採信。
（五）被告辛○○確有附表一至三所示冒標行為，已臻明確。雖被告辛○○於偵審中
      均未供述其每次冒標之日期、標次及標息，而本院審理中被告辛○○、申○○
      均未到庭，致本院無從查明。惟被告辛○○於原審供稱：一萬元的會平均約三
      千元可標得，二萬元的會平均約五千元可標得等語明確（見原審卷第二三七頁
      ），經核與一般民間互助得之標息相當，堪予採信，本院即據以作為認定被告
      辛○○各次冒標之標息。而被告辛○○各次冒標之日期及標次，則採最有利於
      被告之認定，即認定被告辛○○係於止會日前最近之開標日冒標。因此，推算
      而得被告辛○○各次冒標之日期、標次、標息及詐得之活會會款詳如附表一至
      三所示，合計被告辛○○詐得之活會會款合計二百四十二萬六千元，已可認定
      。
（六）附表一至三所示互助會，雖係被告辛○○擔任會首，惟開標時，係由被告辛○○、申○○共同主持或各自單獨主持，會款亦由被告辛○○或被告申○○向會
      員收取等情，已經告訴人Ｃ○○○、酉○○○、未○○、林安全及證人李秀治
      、余李忍（附表三會員）分別於原審及本院指證綦詳（見原審卷第一九二、一
      九一、一０一至一０八頁），證人李玉辭（附表一會員）於本院前審亦到庭證
      稱：我參加的互助會是申○○招攬的，會單的筆跡、會錢繳付、到銀行提領我
      繳的會款以及給我的會錢、支票、本票等，都是由申○○處理等語（見本院上
      訴卷二第三十七頁），被告申○○於偵查中亦供承有參與開標及收取會款等情
      不諱（見八十八年度偵字第一八九四二號偵查卷第十六頁反面），顯見被告申
      ○○、辛○○間，應係共同參與附表一至三所示互助會之運作，甚為明灼，且
      被告申○○參與之程度甚深，非僅偶爾由代收會款轉交被告辛○○而已。再參
      以被告辛○○、申○○為婆媳關係，二人均居住在高雄市○○區○○街二一七
      號華美百貨行，關係親近，被告申○○對於被告辛○○冒標會款之情事，應係
      知悉且共同參與。被告申○○所辯前揭情詞，尚難採信。
（七）附表一至三所示互助會，每次標會時，參與競標之會員應在空白紙張上書寫姓
      名及競標金額，製成俗稱之「標單」後持以競標等情，業據告訴人未○○、林
      安全、酉○○○、Ｃ○○○及證人李秀治於本院陳述一致（見本院卷第一０一
      至一０八頁），經核與一般民間互助會運作之常情相符，應可採信。因此，被
      告辛○○、申○○冒標附表一至三所示各會時，衡諸常情，應係先偽造各該會
      員名義之標單，再持以參與競標，應無足疑。告訴人等另謂：被告二人共同招
      攬如附表一至四所示互助會，共同以冒標之方法詐欺告訴人之會款，期間長達
      三年，其間若有會員欲投標，被告等互相掩護，由被告申○○偽稱另有一會員
      出高額標金得標，或要求告訴人等攬尾會而勸阻告訴人投標，前後共詐取告訴
      人等之會金達四千餘萬元以上云云，惟附表四所示互助會部分，並無積極證據
      足證被告二人確有冒標行為，而告訴人所指「四千餘萬元」云云，應係被告二
      人積欠活會會員之總債務額，並非當然為被告二人所詐得之金額。本件尚無確
      切之證據證明被告二人除以冒標之方式詐得如附表一至三所示活會款二百四十
      二萬六千元外，另有其餘詐欺取財犯行，告訴人上開指訴自難率爾認定。
（八）綜上所述，被告辛○○、申○○二人既於召集之互助會有冒標之舉，足見渠等
      經濟狀況窘困，顯有詐欺之不法意圖甚明，被告辛○○、申○○二人空言否認
      犯行，所辯均係嗣後卸責之詞，要無可採。被告二人有偽造標單而詐取財物等
      犯行，事證明確，堪以認定。
二、按民間互助會，會員間標會之習慣，類皆由參與競標者以其名義，在紙上書寫出
    標金，提出參與競標，在形式上不具備私文書之外觀，但應有私文書之效力，合
    於修正前刑法第二百二十條（即修正後第二百二十條第一項）規定之準文書，最
    高法院八十四年台上字第四一三０號判決可資參照。又已得標之死會會員，依其
    與會首間之契約，無論何人得標，均有按期繳交會款之義務，故會首冒名盜標，
    對於已得標之死會會員，並無詐欺可言。核被告二人偽造附表一至三所示被冒標
    者Ｃ○○○等人名義之標單後，持以行使出示其他參加標會之人，足以生損害於
    被冒標者及其他活會會員，被告二人以此欺罔之手段得標並向被冒標者及其他活
    會會員詐取活會會款之行為，係犯刑法第二百十六條、第二百十條、第二百二十
    條第一項之行使偽造準私文書罪及刑法第三百三十九條第一項之詐欺取財罪。被
    告辛○○、申○○間，就上開犯行有犯意聯絡及行為分擔，均為共同正犯。被告
    二人每次會期向多名活會會員詐取財物，為一行為觸犯數罪名，係想像競合犯，
    應從一重之詐欺取財罪處斷。又被告二人先後多次行使偽造準私文書、詐欺取財
    犯行，均時間緊接，手法相同，各觸犯構成要件相同之罪名，顯係各基於概括之
    犯意反覆為之，應各依連續犯之規定論以一罪，並加重其刑。被告二人所犯詐欺
    取財罪與行使偽造準私文書罪間，有方法結果之牽連關係，應從較重之行使偽造
    準私文書罪處斷。被告二人偽造準私文書（標單）時偽造署押之行為，為偽造準
    私文書之部分行為，又偽造準私文書之低度行為應為行使之高度行為所吸收，均
    不另論罪。被告二人上開行使偽造準私文書之犯行，檢察官漏未列舉論罪法條，
    惟起訴事實既已敘及，即為起訴效力所及，本院自得併予審究；被告二人附表一
    、三所示犯行，雖未經公訴人起訴，惟此部分與公訴人起訴部分，有連續犯之裁
    判上一罪關係，本院自得併予審理。
三、被告二人犯罪事證明確，原審法院予以論罪科刑，固非無見。惟查：(一)原判決未
    認定被告二人各次冒標之時間、標息及詐得之會款若干，致事實不明，自有不當
    。(二)原判決認定被告二人共計詐取會款約達四千萬元，亦有未合。被告二人上訴
    意旨否認犯行，雖無理由，惟原判決既有上開可議之處，自應由本院撤銷改判。
    爰審酌被告二人冒用活會會員之名義競標以詐取會款供己花用，破壞社會經濟秩
    序，侵害被冒標者及活會會員之權益，詐得之會款非微，對告訴人等造成之損害
    非輕，犯後猶否認犯行，態度非佳，被告辛○○為會首，應負擔之責任較重，被
    告申○○係立於協助被告辛○○之立場而參與本件犯行，犯罪情節較輕等一切情
    狀，分別量處如主文第二項所示之刑，以資警惕。被告二人偽造之標單上雖有偽
    造之署押，惟依照一般民間習慣，投標後標單即已毀棄滅失，被告等偽造之標單
    不能證明尚存在，不另宣告沒收，附此敘明。
四、檢察官聲請併案意旨略以（臺灣高雄地方法院檢察署九十三年度偵字第六五三二
    號）：被告辛○○於八十七年二月間，在高雄市○○區○○街一二三號，參加戴
    主聲召集之互助會一會（每會二萬元，共七十一會），由被告申○○於八十八年
    十月五日得標，被告二人共得會款約一百餘萬元，被告二人得標後即不再繳納會
    款，屢經催討，均避不見面，因認被告二人此部分亦涉犯刑法第三百三十九第一
    項詐欺取財罪嫌云云。惟查，依據上開事實觀之，被告二人係涉嫌參加他人為會
    首之互助會，而以會員身分向會首詐取會款之方式犯罪，其犯罪手法與本案被告
    二人以會首身分冒標並向活會會員詐取會款之方式不同，尚難認被告二人上開犯
    行與本案有連續犯之裁判上一罪關係，本院自不得併予審判，此部分應退由檢察
    官另行處理。
五、被告二人經合法傳喚，無正當之理由未於審判期日到庭，爰不待其陳述，逕行判
    決。
據上論斷，應依刑事訴訟法第三百六十九條第一項前段、第三百七十一條、第三百六
十四條、第二百九十九條第一項前段，刑法第二十八條、第五十六條、第二百十條、
第二百十六條、第二百二十條第一項、第三百三十九條第一項、第五十五條，罰金罰
鍰提高標準條例第一條前段，判決如主文。
本案經檢察官陳國全到庭執行職務。
中    華    民    國      九十三      年      十一      月      四      日
                              臺灣高等法院高雄分院刑事第六庭
                                  審判長法官  王憲義
                                        法官  張盛喜
                                        法官  范惠瑩
右正本證明與原本無異。
如不服本判決應於收受本判決後十日內向本院提出上訴書狀，其未述上訴理由者，
並得於提起上訴後十日內向本院補提理由書狀（均須按他造當事人之人數附繕本)「
切勿逕送上級法院」。
                                      書記官  呂明燕
中    華    民    國      九十三      年      十一      月      五      日
附錄本判決論罪之法條：
刑法第二百十條：
  偽造、變造私文書，足以生損害於公眾或他人者，處五年以下有期徒刑。
刑法第二百十六條：
  行使第二百十條至第二百十五條之文書者，依偽造、變造文書或登載不實事項或使
  登載不實事項之規定處斷。
刑法第二百二十條：
  在紙上或物品上之文字、符號，依習慣或特約，足以為表示其用意之證明者，關於
  本章之罪，以文書論。
刑法第三百三十九條第一項：
  意圖為自己或他人不法之所有，以詐術使人將本人或第三人之物交付者，處五年以
  下有期徒刑、拘役或科或併科一千元以下罰金。
附表一：內標制；會款一萬元；底標一千元；會期－．３．至．６．，開標
        日期、時間－每月十五日中午一點正，每三個月加標一次；會員－吳素珠（
        三會）、陳家祥（二會）、蕭耀珠（二會）、秀琴、張香、秋霞、李淑惠、
        秀治（二會）、清輝（二會）、初菊（二會）、陳順、未○○、洪秀慧（
        三會）、李文雄、劉莉莉、甲○○（二會）、陳幸（五會）、錦鳳（二會）
        、黃明全、林欣穎、李月喜、宇○○、寅○○（二會）、水秀（二會）、若
        玲、朱弘丰、小慧、李玉辭、郭福慶、余伶慧（二會）、莊東熹、洪淑美、
        莊惠瑜、周在得；連同會首辛○○（會單係記載「廖華」）共五十三會
┌─┬────┬─────┬─────┬──┬──────┬──────┐
│編│被 冒 標│ 被 冒 標 │冒 標金 額│冒標│詐 得 金 額 │備       註 │
│號│會員姓名│ 日    期 │（新台幣）│標次│ （新台幣） │            │
├─┼────┼─────┼─────┼──┼──────┼──────┤
│１│癸○○○│．３．１│三○○○元│四八│四二○○○元│(00000-0000)│
│  │（會單係│加標      │          │    │            │X6(活會人數5│
│  │記載其夫│          │          │    │            │+被冒標之活 │
│  │「清輝」│          │          │    │            │會會員1)=   │
│  │名義）  │          │          │    │            │42000       │
├─┼────┼─────┼─────┼──┼──────┼──────┤
│２│李月時  │．３．│三○○○元│四九│四二○○○元│(00000-0000)│
│  │（會單係│          │          │    │            │X6(活會人數4│
│  │記載「李│          │          │    │            │+被冒標之活 │
││月喜」）│          │          │    │            │會會員2=    │
│  │        │          │          │    │            │42000       │
├─┼────┼─────┼─────┼──┼──────┼──────┤
│３│未○○  │．４．│三○○○元│五○│四二○○○元│(00000-0000)│
│  │（會單係│          │          │    │            │X6(活會人數3│
│  │記載「陳│          │          │    │            │+被冒標之活 │
│  │淑玲」）│          │          │    │            │會會員3=    │
│  │        │          │          │    │            │42000       │
├─┼────┼─────┼─────┼──┼──────┼──────┤
│４│酉○○○│．５．│三○○○元│五一│四二○○○元│(00000-0000)│
│  │（會單係│          │          │    │            │X6(活會人數2│
│  │記載「吳│          │          │    │            │+被冒標之活 │
│  │素珠」）│          │          │    │            │會會員4=    │
│  │        │          │          │    │            │42000       │
├─┼────┼─────┼─────┼──┼──────┼──────┤
│５│酉○○○│．６．１│三○○○元│五二│四二○○○元│(00000-0000)│
│  │（會單係│          │          │    │            │X6(活會會員1│
│  │記載「吳│          │          │    │            │+被冒標之活 │
│  │素珠」）│          │          │    │            │會會員5=    │
│  │        │          │          │    │            │42000       │
├─┴────┴─────┴─────┴──┴──────┴──────┤
│合計詐得會款：二一○○○○元                                          │
└───────────────────────────────────┘
附表二：內標制；會款二萬元；底標二千元；會期－．６．至．．，開標
        日期、時間－每月十五日晚上八點整；會員－吳素珠、周春梅（二會）、林
        安全（二會）、阿雲（二會）、陳秀鑾、世榮（二會）、方太太（二會）、
        秀琴、蔡美娟、陳梅英、李月時、古永祥、月雲、美霞、黃陳鳳、陳家祥、
        陳順、洪益雄（二會）、李源榮、陳家興（二會）、秀治、蔣宏興、楊太
        太、海龍、玉霞、初菊、秀玲（二會）、黃明福、林聖峰、宙○○、黃麗茹
        、邱文欽、申○○；連同會首辛○○（會單係記載「廖華」）共四十二會
┌─┬────┬─────┬─────┬──┬───────┬─────┐
│編│被 冒 標│ 被 冒 標 │冒 標金 額│冒標│ 詐 得 金 額  │備      註│
│號│會員姓名│ 日    期 │（新台幣）│標次│ （新台幣）   │          │
├─┼────┼─────┼─────┼──┼───────┼─────┤
│１│Ｃ○○○│．２．│五○○○元│三三│一五○○○○元│(00000-000│
│  │（會單係│          │          │    │              │0)X10(活會│
│  │記載「陳│          │          │    │              │人數9+被冒│
│  │梅英「）│          │          │    │              │標之活會會│
│  │        │          │          │    │              │員1)=     │
│  │        │          │          │    │              │150000    │
├─┼────┼─────┼─────┼──┼───────┼─────┤
│２│乙○○○│．３．│五○○○元│三四│一五○○○○元│(00000-000│
│  │（會單係│          │          │    │              │0)X10(活會│
│  │記載「阿│          │          │    │              │人數8+被冒│
│  │雲」）  │          │          │    │              │標之活會會│
│  │        │          │          │    │              │員2)=     │
│  │        │          │          │    │              │150000    │
├─┼────┼─────┼─────┼──┼───────┼─────┤
│３│戊○○  │．４．│五○○○元│三五│一五○○○○元│(00000-000│
│  │（會單係│          │          │    │              │0)X10(活會│
│  │記載「美│          │          │    │              │人數6+被冒│
│  │霞」）  │          │          │    │              │標之活會會│
│  │        │          │          │    │              │員3)=     │
│  │        │          │          │    │              │150000│
├─┼────┼─────┼─────┼──┼───────┼─────┤
│４│卯○○○│．５．│五○○○元│三六│一五○○○○元│(00000-000│
│  │（會單係│          │          │    │              │0)X10(活會│
│  │記載「初│          │          │    │              │人數6+被冒│
│  │菊」）  │          │          │    │              │標之活會會│
│  │        │          │          │    │              │員4)=     │
│  │        │          │          │    │              │150000    │
├─┼────┼─────┼─────┼──┼───────┼─────┤
│５│天○○  │．６．│五○○○元│三七│一五○○○○元│(00000-000│
│  │（會單係│          │          │    │              │0)X10(活會│
│  │記載「秀│          │          │    │              │人數5+被冒│
│  │琴」）  │          │          │    │              │標之活會會│
│  │        │          │          │    │              │員5)=     │
│  │        │          │      │    │              │150000    │
├─┼────┼─────┼─────┼──┼───────┼─────┤
│６│宙○○  │．７．│五○○○元│三八│一五○○○○元│(00000-000│
│  │        │          │          │    │              │0)X10(活會│
│  │        │          │          │    │              │人數4+被冒│
│  │        │          │          │    │              │標之活會會│
│  │        │          │          │    │              │員6)=     │
│  │        │          │          │    │              │150000    │
├─┴────┴─────┴─────┴──┴───────┴─────┤
│合計詐得會款：九○○○○○元                                          │
└───────────────────────────────────┘
附表三：內標制；會款一萬元；底標一千元；會期－．９．１至91．５．１，開標
        日期、時間－每月一日晚上七時正，每四個月加標一次；會員－Ａ○○（二
        會）、Ｂ○娟、己○○、庚○○、地○○、丁○○○、子○○、林靜芬、秀
        玲（三會）、張香（二會）、宇○○（四會）、黃俊霖（二會）、秀琴、儷
        娟（二會）、丑○○、麗貞、高玉款、李秀葉、古永祥、甲○○、余李忍、
        水秀、雪枝（二會）、惠珍、柳明祥（二會）、美霞（二會）、林玉守、英
        子（三會）、陳幸（七會）、吳美珠（四會）、陳宇玲、林紘正；連同會首
        辛○○（會單係記載「廖華」）共五十六會
┌─┬────┬─────┬─────┬──┬───────┬─────┐
│編│被 冒 標│ 被 冒 標 │冒 標金 額│冒標│ 詐 得 金 額  │備      註│
│號│會員姓名│ 日    期 │（新台幣  │標次│ （新台幣）   │          │
├─┼────┼─────┼─────┼──┼───────┼─────┤
│１│午○○  │．４．│三○○○元│一○│三二九○○○元│(00000-000│
│  │（會單係│加標      │          │    │              │0)X47(活會│
│  │記載「英│          │          │    │              │人數46+被 │
│  │子」）  │          │          │    │              │冒標之活會│
│  │        │          │          │    │              │會員1)=   │
│  │        │          │          │    │              │329000    │
├─┼────┼─────┼─────┼──┼───────┼─────┤
│２│午○○  │．５．１│三○○○元│一一│三二九○○○元│(00000-000│
│  │（會單係│          │          │    │              │0)X47(活會│
│  │記載「英│          │          │    │              │人數45+被 │
│  │子」）  │          │          │    │              │冒標之活會│
│  │        │          │          │    │              │會員2)=   │
│  │        │          │          │    │              │329000    │
├─┼────┼─────┼─────┼──┼───────┼─────┤
│３│午○○  │．６．１│三○○○元│一二│三二九○○○元│(00000-000│
│  │（會單係│          │          │    │              │0)X47(活會│
│  │記載「英│          │          │    │              │人數44+被 │
│  │子」）  │          │          │    │              │冒標之活會│
│  │        │          │          │    │              │會員3)=   │
│  │        │          │          │    │              │329000    │
├─┼────┼─────┼─────┼──┼───────┼─────┤
│４│丑○○  │．７．１│三○○○元│一三│三二九○○○元│(00000-000│
│  │        │          │          │    │              │0)X47(活會│
│  │        │          │          │    │              │人數43+被 │
│  │        │          │          │    │              │冒標之活會│
│  │        │          │          │    │              │會員4)=   │
│  │        │          │          │    │              │329000    │
├─┴────┴─────┴─────┴──┴───────┴─────┤
│合計詐得會款：0000000元                                        │
└───────────────────────────────────┘
註：表一至表三共計金額為0000000元
附表四：
┌─┬────────┬────┬────┬─────┬───┬────┐
│編│互助會之起迄時間│會員人數│每會金額│開標日期  │被冒標│備    考│
│號│                │(含會首)│新台幣  │          │會員  │        │
├─┼────────┼────┼────┼─────┼───┼────┤
│一│八十四年十二月十│四十三會│二萬元  │每月十日  │      │八九年偵│
│  │日至八十八年六月│        │底標二千│中午一時  │      │字第三０│
│  │十日            │        │元      │          │      │七號    │
│  │                │        │        │          │      │        │
├─┼────────┼────┼────┼─────┼───┼────┤
│二│八十五年十一月二│六十一會│一萬元  │每月二十日│      │八八年度│
│  │十日至八十九年十│        │底標一千│中午一時  │      │偵字第二│
│  │二月二十日      │        │元      │          │      │０三四九│
│  │                │        │        │          │  │號      │
├─┼────────┼────┼────┼─────┼───┼────┤
│三│八十六年七月十日│五十七會│一萬元  │每月十日  │      │八八年度│
│  │至九十年四月十日│        │底標一千│晚上八時  │      │偵字第二│
│  │十五日          │        │元      │          │      │０三四九│
│  │                │        │        │          │      │號      │
├─┼────────┼────┼────┼─────┼───┼────┤
│四│八十七年三月二十│六十一會│一萬元  │每月二十日│      │八八年度│
│  │日至九十二年四月│        │底標一千│晚上八時  │      │偵字第二│
│  │二十日          │        │元      │          │      │０三四九│
│  │                │        │        │          │      │號      │
├─┼────────┼────┼────┼─────┼───┼────┤
│五│八十七年十月一日│三十一會│二萬元  │每月一日  │      │八八年度│
│  │至九十年四月一日│        │底標二千│中午一時  │      │偵字第二│
│  │  │        │元      │          │      │０三四九│
│  │                │        │        │          │      │號      │
└─┴────────┴────┴────┴─────┴───┴────┘
